【裁判字號】    90,台上,342
【裁判日期】    900118
【裁判案由】    偽造文書
【裁判全文】
最高法院刑事判決                                  九十年度台上字第三四二號
    上  訴  人  甲○○
右上訴人因偽造文書案件，不服台灣高等法院台中分院中華民國八十七年九月二十三
日第二審判決（八十七年度上訴字第一六八一號，起訴案號：台灣台中地方法院檢察
署八十六年度偵字第二一九八三、二二三九九、二二五一三號），提起上訴，本院判
決如左：
    主  文
上訴駁回。
    理  由
按刑事訴訟法第三百七十七條規定：上訴於第三審法院，非以判決違背法令為理由，
不得為之。是提起第三審上訴，應以原判決違背法令為理由，係屬法定要件。且必須
依據卷內資料為具體之指摘，並足據以辨認原判決已具備違背法令之形式，始屬相當
。本件原判決撤銷第一審科刑判決，改判依想像競合犯及牽連犯關係，從一重論處上
訴人甲○○連續行使偽造私文書，足以生損害於他人，累犯罪刑，已明所憑證據及
認定理由。並明公訴意旨雖未論及上訴人以一行為同時向告訴人張予等以外之活
會會員詐取會款，另觸犯數詐欺取財罪之犯行，及上訴人冒標原判決附表一編號2.16.
19.；附表二編號14.15.等會員互助會部分，惟此部分與已起訴部分有想像競合犯及牽連
犯之裁判上一罪關係，應為起訴效力所及，法院自得併予審理，綦詳。原判決所為合
法之事實認定，俱有卷內證據資料足憑，從形式上觀察，並無違背法令之情形存在。
上訴意旨略稱：原判決認定上訴人冒用張泰毓及林秀琴名義標取會款實有違誤。該張
泰毓原欲參加上訴人所召集之互助會，事後因故未能參加，上訴人已將其名字刪除，
未列於會款簿上；而林秀琴則係自始同意上訴人借用其名義入會，上訴人並未冒用張
泰毓及林秀琴名義參加互助會及冒標會款，原審並未傳訊張泰毓、林秀琴查明，顯有
刑事訴訟法第三百七十九條第十款應於審判期日調查之證據，而未予調查之違法云云
。稽之卷內訴訟資料，上訴人為會首之新台幣（下同）二萬元互助會，其期間自民國
八十五年六月十日起至八十六年九月十日止，連同會首共十六人，張泰毓列名編號
，有該會單在卷足稽（見八十六年度偵字第二一九八三號偵查卷第七、八頁）。而上
訴人冒用林秀琴名義標取會款之事實，原審審理時，業據上訴人供承在卷，有審判筆
錄足按（見原審卷第一○三、一○四頁）。原審已無庸再為無益之傳喚調查，況上訴
人於原審亦未請求傳訊張泰毓、林秀琴二人為證，原判決自無證據調查未盡之違法。
上訴意旨顯非依據卷內資料執以指摘之合法第三審上訴理由。應認其上訴為違背法律
上之程式，予以駁回。
據上論結，應依刑事訴訟法第三百九十五條前段，判決如主文。
中      華      民      國     九十     年      一      月     十八     日
                              最高法院刑事第三庭
                                  審判長法官  陳  錫  奎
                                        法官  劉  敬  一
                                        法官  洪  清  江
                                        法官  李  伯  道
                                        法官  呂  丹  玉
      右正本證明與原本無異
                                              書  記  官
中      華      民      國     九十     年      二      月      一      日


司法院資訊處製作；財團法人民間司法改革基金會備份。
